【裁判字號】    95,上訴,1275
【裁判日期】    950704
【裁判案由】    毒品危害防制條例
【裁判全文】
臺灣高等法院刑事判決                95年度上訴字第1275號
上  訴  人  臺灣宜蘭地方法院檢察署檢察官
被      告  甲○○
上列上訴人因被告毒品危害防制條例案件，不服臺灣宜蘭地方法
院95年度訴字第38號，中華民國95年3月9日第一審判決（起訴
案號：臺灣宜蘭地方法院檢察署95年度毒偵字第9號、第37號）
，提起上訴，本院判決如下：
    主  文
原判決撤銷。
甲○○連續施用第一級毒品，累犯，處有期徒刑壹年陸月。
扣案之安非他命壹包（0.260公克）、海洛因參包（合計淨重0.
21公克）沒收銷燬之，海洛因之包裝重0.94公克、注射針筒伍
支、毒品提撥器壹支、分裝袋拾肆個均沒收。
    事  實
一、甲○○前因施用毒品案件，先後經原審以九十一年度毒聲字
    第三七二號、第七０六號裁定送觀察勒戒，均認無繼續施用
    毒品之傾向，經臺灣宜蘭地方法院檢察署分別於民國九十一
    年七月十六日以九十一年度毒偵字第四七九號、九十一年度
    偵字第一五七六號；九十二年四月二日以九十二年度毒偵緝
    字第二十四、二十五號為不起訴處分確定，復因施用毒品案
    件，經原審以九十三年度訴字第八十七號判處有期徒刑八月
    、四月，應執行有期徒刑十月確定，又因竊盜案件，經原審
    以九十三年度易字第一九０號判處有期徒刑一年確定，上揭
    二確定判決經更定執行刑，應執行有期徒刑一年九月確定，
    於九十四年八月五日因縮短刑期假釋出監，並於九十四年十
    一月二十四日假釋期滿而執行完畢，五年內仍不知悔改，基
    於施用第二級毒品安非他命（以下稱安非他命）之概括犯意
    ，於九十四年十一月八日中午某時，在宜蘭縣宜蘭市○○路
    其友人黃憲瑜家中，施用第二級毒品安非他命乙次。復基於
    施用第一級毒品海洛因（以下稱海洛因）之概括犯意，於九
    十四年十一月九日十時二十分許回溯二十四小時內之某時點
    ，在宜蘭縣宜蘭市○○路其友人家中摻入香菸施用之方式，
    施用海洛因一次，復基於前揭概括犯意與同時施用第二級毒
    品安非他命之概括犯意，於九十四年十一月十日下午五時許
    ，在上揭地點，以將海洛因與安非他命摻混放入玻璃球吸食
    器施用之方式，同時施用海洛因及安非他命一次。九十五年
    一月廿日晚間十一時許回溯二十四小時內之某時點，在宜蘭
    縣礁溪鄉施用第一級毒品海洛因一次，於民國九十五年三月
    十一日上午十時許，九十五年四月十一日上午十一時許，在
    其宜蘭縣礁溪鄉○○路○段三一巷十五號四樓之住處，施用
    第一級毒品海洛因各一次，九十五年三月十一日上午十時許
    ，在宜蘭縣礁溪鄉施用第二級毒品安非他命乙次。嗣經警於
    九十四年十一月八日晚間九時三十分許，在宜蘭縣宜蘭市○
    ○路查獲，扣得第二級毒品安非他命壹包（0.260 公克），
    並於九十四年十一月九日上午十時二十分許採其尿液送慈濟
    大學濫用藥物檢驗中心檢驗發現有鴉片類海洛因代謝物嗎啡
    陽性反應；復經臺灣宜蘭地方法院檢察署觀護人於九十四年
    十一月十一日下午五時二十分許，採其尿液送台灣尖端先進
    生技醫藥股份有限公司檢驗發現有安非他命類及嗎啡陽性反
    應，九十五年一月廿日晚間十一時許採其尿液送慈濟大學濫
    用藥物檢驗中心檢驗發現有鴉片類海洛因代謝物嗎啡陽性反
    應，九十五年三月十一日十三時三十分許在宜蘭縣宜蘭市○
    ○路○段與大福路口經警查獲，扣得甲○○所有供施用毒品
    所用之注射針筒二支、毒品提撥器一支，九十五年四月十一
    日晚上九時許，在其宜蘭縣礁溪鄉○○路○段三一巷十五號
    四樓之住處搜索扣得海洛因參包（合計淨重0.21公克）、海
    洛因之包裝重0.94公克、甲○○所有供施用毒品所用之注射
    針筒三支、供施用毒品預備之用之分裝袋拾肆個，而查悉上
    情。
二、案經宜蘭縣警察局移送臺灣宜蘭地方法院檢察署檢察官及自
    動檢舉偵查起訴，並該署經移送併案審理（95年度毒偵字第
    361號、第458號、第493號、94年度毒偵字第1418號）。
    理  由
一、前揭事實，業據被告供承不諱，並有被告尿液有鴉片類嗎啡
    陽性反應之台灣尖端先進生技醫藥股份有限公司濫用藥物檢
    驗報告及有嗎啡及安非他命類陽性反應之慈濟大學濫用藥物
    檢驗中心檢驗總表附卷可稽。復有扣案之安非他命壹包（0.
    260公克）、海洛因參包（合計淨重0.21公克），海洛因之
    包裝重0.94公克、注射針筒伍支、毒品提撥器壹支、分裝袋
    拾肆個可證，扣案之安非他命壹包（0.260公克）經行政院
    衛生署管制藥品管理局檢驗結果，確屬甲基安非他命之第二
    級毒品，有該局95年2月8日管檢字第0950000260號檢驗成績
    書在卷可稽，扣案之海洛因參包（合計淨重0.21公克、包裝
    重0.94公克）經法務部調查局鑑定結果，確屬海洛因之第一
    級毒品，有該局95年5月16日調科壹字第300001439號鑑定通
    知書在卷可憑，又被告前因施用毒品案件，先後經原審以九
    十一年度毒聲字第三七二號、第七０六號裁定送觀察勒戒，
    均認無繼續施用毒品之傾向，經臺灣宜蘭地方法院檢察署分
    別於九十一年七月十六日以九十一年度毒偵字第四七九號、
    九十一年度偵字第一五七六號；九十二年四月二日以九十二
    年度毒偵緝字第二十四、二十五號為不起訴處分確定等情，
    有被告前案紀錄表附卷可稽，本件事證明確，被告犯行洵堪
    認定。
二、核被告所為，係犯毒品危害防制條例第十條第一項之施用第
    一級毒品罪及同條第二項施用第二級毒品罪。其施用海洛因
    及安非他命前持有海洛因及安非他命之低度行為，各為施用
    之高度行為所吸收，均不另論罪。被告前揭多次各施用第一
    級毒品海洛因、第二級毒品安非他命之行為，各時間緊接，
    方法相同，各觸犯構成要件相同之罪名，顯係各基於概括犯
    意反覆為之，各應依連續犯之規定論以一罪，並依法各加重
    其刑，被告行為後，刑法第56條連續犯之規定，業於94年1
    月7日修正公布刪除，並於95年7月1日施行，則被告之犯行
    ，因行為後新法業已刪除連續犯之規定，此刪除雖非犯罪構
    成要件之變更，但顯已影響行為人刑罰之法律效果，自屬法
    律有變更，依新法第2條第1項規定，比較新、舊法結果，仍
    應適用較有利於被告之行為時法律即舊法論以連續犯（最高
    法院95年第8次刑事庭會議決議參照）。被告於九十四年十
    一月十日下午五時許，係以一施用行為，同時施用第一級毒
    品海洛因及第二級毒品安非他命，而觸犯構成要件不相同之
    二罪名，為想像競合犯，應從一重之施用第一級毒品海洛因
    罪處斷，公訴意旨認係數罪併罰，尚有未洽。又被告有前揭
    事實欄所指之犯罪科刑及執行情形，有被告全國前案紀錄表
    在卷可查，其於有期徒刑執行完畢五年內，再犯有期徒刑以
    上之罪，為累犯，應依法加重其刑，並依法遞加重之。又依
    修正前之刑法第47條，或修正後之刑法第47條第1項之規定
    ，被告均構成累犯，對被告而言並無有利或不利之情形，自
    不生新舊法比較之問題，應逕依修正前之刑法第47條，論以
    累犯，並加重其刑。前揭事實，被告除九十四年十一月九日
    十時廿分許與九十四年十一月十一日下午五時二十分許之採
    尿前施用第一級毒品二次，及於九十四年十一月十一日下午
    五時二十分許之採尿前施用第二級安非他命類毒品乙次經起
    訴外，餘之事實雖未經起訴，惟該其餘之施用第一級毒品、
    施用第二級毒品之事實部分與經起訴論罪科刑之部分各有連
    續犯之裁判上一罪之關係，本院自得併予審理。
三、原審認被告所犯事證明確，予以論罪科刑，固非無見，惟原
    審就前揭併案之部分未及審酌，尚有未洽，公訴人就前揭原
    審未及審酌之併案部分提起上訴，尚非無理由，應由本院將
    原判決撤銷改判，爰審酌被告犯罪之動機、目的、手段，及
    犯罪後尚能坦承犯行等一切情狀，量處如主文所示之刑。扣
    案之安非他命壹包（0.260公克）、海洛因參包（合計淨重
    0.21公克）係查獲之第一、二級毒品，依毒品危害防制條例
    第18條第1項前段之規定，宣告沒收銷燬之，海洛因之包裝
    重0.94公克、注射針筒伍支、毒品提撥器壹支為被告所有，
    業據被告供述在卷，且係供犯本件前揭施用毒品罪所用之物
    ，依刑法第三十八條第一項第二款宣告沒收，扣案之分裝袋
    拾肆個係供施用毒品預備之物，依刑法第三十八條第一項第
    二款宣告沒收。
據上論斷，應依刑事訴訟法第369條第1項前段、第364條、第299
條第1項前段，毒品危害防制條例第10條第1項、第2項，刑法第2
條第1項、修正前刑法第11條前段、第56條、第55條、第47條、
第38條第1項第2款判決如主文。
本案經檢察官劉靜婉到庭執行職務。
中    華    民    國    95    年    7     月    4     日
                  刑事第七庭  審判長法  官  陳正雄
                                    法  官  蔡光治
                                    法  官  許宗和
以上正本證明與原本無異。
如不服本判決，應於收受送達後十日內向本院提出上訴書狀，其
未敘述上訴之理由者並得於提起上訴後十日內向本院補提理由書
（均須按他造當事人之人數附繕本）。
                                    書記官  沈秀容
中    華    民    國    95    年    7     月    11    日
附錄：本案論罪科刑法條全文
毒品危害防制條例第10條
施用第一級毒品者，處 6 月以上 5 年以下有期徒刑。
施用第二級毒品者，處 3 年以下有期徒刑。


司法院資訊處製作；財團法人民間司法改革基金會備份。
